【裁判字號】    97,易緝,154
【裁判日期】    971125
【裁判案由】    毒品危害防制條例
【裁判全文】
臺灣板橋地方法院刑事判決             97年度易緝字第154號
公  訴  人  臺灣板橋地方法院檢察署檢察官
被      告  甲○○
上列被告因毒品危害防制條例案件，經檢察官提起公訴（96年度
毒偵字第8106號），被告於準備程序對被訴事實為有罪之陳述，
本院裁定改依簡式審判程序審理，判決如下：
    主      文
甲○○施用第二級毒品，累犯，處有期徒刑陸月，如易科罰金，
以新臺幣壹仟元折算壹日。
    事      實
一、甲○○前曾於民國88、89年間，因施用毒品案件，先後經裁
    定送觀察、勒戒，均因認無繼續施用毒品傾向，而分別於89
    年3 月24日、10月30日釋放出所；又於92年間因施用毒品案
    件，經判處有期徒刑3 月確定，並於94年3 月24日縮刑期滿
    執行完畢；復於95年間兩次因施用毒品案件，再先後經判處
    有期徒刑6 月確定，兩案接續執行，後罪刑經減為有期徒刑
    3月確定後，於96年7月31日縮刑期滿執行完畢。詎仍不知悔
    改，竟基於施用第二級毒品甲基安非他命之犯意，於96年8
    月24日上午某時，在其位於臺北縣中和市○○路381巷1弄4
    號住處內，將甲基安非他命放在玻璃球吸食器內以火燒烤使
    成煙霧後，吸食施用甲基安非他命1次。嗣於同月26日17時
    許，為警於上址查獲。經採集其尿液檢體送驗，結果呈甲基
    安非他命代謝物安非他命、甲基安非他命陽性反應。
二、案經臺北市政府警察局內湖分局報告臺灣板橋地方法院檢察
    署檢察官偵查起訴。
    理      由
一、本案被告甲○○所犯係死刑、無期徒刑、最輕本刑為三年以
    上有期徒刑以外之罪，且非高等法院管轄之第一審案件，其
    於準備程序中就被訴事實為有罪之陳述，經本院告知簡式審
    判程序之旨，並聽取公訴人、被告之意見後，裁定進行簡式
    審判程序，合先敘明。
二、上揭事實，業據被告於本院審理時坦承不諱，且被告為警查
    獲後，經採集其尿液檢體送驗，結果確呈現甲基安非他命代
    謝物安非他命、甲基安非他命陽性反應，有臺灣尖端先進生
    技醫藥股份有限公司濫用藥物檢驗報告乙紙附卷可憑，可證
    被告自白確與事實相符，堪以採信。
三、按毒品危害防制條例於92年7 月9 日修正公布，自93年1 月
    9 日施行，其中第20條、第23條將施用毒品之刑事處遇程序
    區分為「初犯」、「5 年內再犯」、「5 年後再犯」。依其
    立法理由之說明：「初犯」，經觀察、勒戒或強制戒治，應
    為不起訴處分或不付審理之裁定；經觀察、勒戒或強制戒治
    執行完畢釋放後，「5 年內再犯」者，因其再犯率甚高，原
    實施之觀察、勒戒及強制戒治既已無法收其實效，爰依法追
    訴或裁定交付審理。至於經觀察、勒戒或強制戒治執行完畢
    釋放，「5 年後再犯」者，前所實施之觀察、勒戒或強制戒
    治已足以遮斷其施用毒品之毒癮，為期自新及協助其斷除毒
    癮，仍用「初犯」規定，先經觀察、勒戒或強制戒治之程序
    。從而，依修正後之規定，祇於「初犯」及「5 年後再犯」
    2 種情形，有其追訴條件之限制，即須於初犯經觀察、勒戒
    或強制戒治釋放後，5 年內均無施用毒品之行為，始能認其
    前所實施之觀察、勒戒或強制戒治已足遮斷毒癮，而得於5
    年後再犯時，再予適用初犯之規定，重行觀察、勒戒等程序
    。倘5 年內已經再犯，被依法追訴處罰，縱其第3 次（或第
    3 次以上）施用毒品之時間在初犯釋放5 年以後，即與「5
    年後再犯」之情形有別，且因已於「5 年內再犯」，顯見其
    再犯率甚高，原實施觀察、勒戒或強制戒治，已無法收其實
    效，自無再經觀察、勒戒及強制戒治之必要，應由檢察官逕
    行起訴，始符新法修正之本旨（最高法院95年第7 次刑事庭
    會議決議參照）。查被告前於88、89年間因施用毒品案件，
    經送觀察、勒戒後，認均無繼續施用毒品傾向而經釋放出所
    ，又於92及95年間多次因施用毒品案件，分經判處前開罪刑
    確定等情，有臺灣高等法院被告前案紀錄表乙份附卷可參，
    是被告既曾於上開觀察、勒戒執行完畢釋放後5 年內再犯施
    用毒品之罪，且經法院判處罪刑確定，雖本案施用毒品之時
    間在初犯釋放5 年後，惟被告既已先於5 年內再犯，顯見其
    再犯率甚高，原實施之觀察、勒戒已無法收其實效，而無5
    年戒斷期之存在，即無再行觀察、勒戒或強制戒治之必要，
    揆諸前揭說明，仍應依法論科。
四、核被告所為，係犯毒品危害防制條例第10條第2 項之施用第
    二級毒品罪。至被告施用前持有甲基安非他命之低度行為，
    為其進而施用之高度行為所吸收，不另論罪。查被告有如前
    述因犯罪經判處罪刑確定及執行之前案紀錄已見於前，其於
    受徒刑之執行完畢後，5 年以內故意再犯本案有期徒刑以上
    之罪，為累犯，應依法加重其刑。爰審酌被告之素行不佳，
    經執行觀察、勒戒後仍未戒除吸毒惡習，多次施用毒品危害
    其個人身心健康，及犯罪後坦承犯行，態度尚屬良好等一切
    情狀，量處如主文所示之刑，併諭知易科罰金之折算標準，
    以示懲儆。
據上論斷，應依刑事訴訟法第273 條之1 第1 項、第299 條第1
項前段，毒品危害防制條例第10條第2 項，刑法第11條前段、第
47 條第1 項，第41條第1項前段，判決如主文。
本案經檢察官蘇振文到庭執行職務。
中    華    民    國    97    年    11    月    25    日
                  刑事第六庭  法  官  盧軍傑
上列正本證明與原本無異。
如不服本判決，應於判決送達後10日內敘明上訴理由，向本院提
出上訴狀 (應附繕本) ，上訴於臺灣高等法院。其未敘述上訴理
由者，應於上訴期間屆滿後20日內向本院補提理由書「切勿逕送
上級法院」。
                              書記官  周玉茹
中    華    民    國    97    年    11    月    25    日
附錄本案論罪科刑法條全文：
毒品危害防制條例第十條
施用第一級毒品者，處六月以上五年以下有期徒刑。
施用第二級毒品者，處三年以下有期徒刑。


司法院資訊處製作；財團法人民間司法改革基金會備份。
